2.1.16 lǝima vi-5 [1: lət- 2: ləi- 3: lətt- 4: lən- 5: lə:-], emerge.
1ST PERSON SUBJECT
lato:
lətci
lətcika
lətya
lətyaka
Is
1 di
1de
1pi
1pe
2ND PERSON SUBJECT
latte
lətci
lətni
2s
2d
व
2p
3RD PERSON SUBJECT
3
latte
NON-PRETERITE
1s
1ST PERSON SUBJECT
toio:
taici
taicika
taiya
taiyaka
1 di
1de
1pi
1pe
PARADIGMS
2s
2d
2p
2.1.17 tama vi-6 [1: toi- 2: to- 3: tai- 4: ta-], come.
2ND PERSON SUBJECT
taie
taici
taini
PRETERITE
3RD PERSON SUBJECT
3
taie
lato
lətaci
lətacika
ləti
lətika
lətta
lətaci
latni
NON-PRETERITE PRETERITE
lətta
to
taci
taska
tayi
tayika
ta
taci
tani
ta
NEG PRETERITE
manləiŋa
manlənci
manlə:ska
manləiyi
manləiyika
manlənna
manlənci
manlənni
manləi
NEGPRETERITE
mantana
mantaci
mantaska
mantayi
mantayika
191
mantana
mantanci
mantanni
manta
į
2
192
2.1.18 kama vi-6 [1: koi- 2: ko- 3: kai- 4: ka-], shout.
1ST PERSON SUBJECT
koio:
kaici
1s
1di
1de
1pi
1pe
2s
2d
2p
2ND PERSON SUBJECT
kaie
kaici
kaini
NON-PRETERITE
3RD PERSON SUBJECT
3
kaie
kaicika
kaiya
kaiyaka
1s
1di
1de
1pi
1pe
1ST PERSON SUBJECT
noio!
nəici
nəicika
nəiya
nəiyaka
2s
2d
2p
APPENDIX TWO
NON-PRETERITE
2ND PERSON SUBJECT
naie
nəici
nəini
3RD PERSON SUBJECT
3
naie
PRETERITE
ko
kaci
kaska
kayi
kayika
2.1.19 nəma vi-6 [1: noi- 2: no- 3: nəi- 4: nə-], be good.
ka
kaci
kani
ka
PRETERITE
no
пәсі
nəska
nəyi
nəyika
nə
пәсі
nənni
NEG PRETERITE
nə
maŋkaŋa
maŋkaci
maŋkaska
maŋkayi
maŋkayika
maŋkana
maŋkanci
maŋkanni
maŋka
NEG PRETERITE
mannəŋa
таппәсі
mannəska
mannəyi
mannəyika
mannana
mannənci
mannənni
mannə
2.1.20 poma vi-6 [1: poi- 2: po- 3: poi- 4: pǝ-], increase, grow.
IST PERSON SUBJECT
poio:
poici
paicika
paiya
paiyaka
1s
1 di
1de
1pi
1pe
2ND PERSON SUBJECT
paie
paici
paini
2s
2d
2p
NON-PRETERITE
3RD PERSON SUBJECT
3
paie
1s
Idi
1de
1pi
1pe
1ST PERSON SUBJECT
loio:
laici
laicika
ləiya
laiyaka
PARADIGMS
2s
2d
2p
NON-PRETERITE
2ND PERSON SUBJECT
laie
laici
ləini
3RD PERSON SUBJECT
3
laie
PRETERITE
po
рәсі
pəska
pəyi
pəyika
ра
рәсі
pəni
2.1.21 loma vi-6 [1: loi- 2: lo- 3: lǝi- 4: lo-], feel, play.
ра
PRETERITE
lo
laci
laska
ləyi
ləyika
la
laci
ləni
lə
NEG PRETERITE
матрона
татрәсі
mampaska
mampəyi
mampəyika
матропа
татрәпсі
mampənni
mampə
NEG PRETERITE
manləŋa
manləci
manləska
manləyi
manləyika
193
manləna
manləci
manləni
manlə
e pe ==
194
2.1.22 loma vi-6 [1: loi- 2: lo- 3: loi- 4: lo-], tell.
1ST PERSON SUBJECT
loio:
laici
ləicika
laiya
ləiyaka
1s
1di
1de
1pi
1pe
2ND PERSON SUBJECT
laie
laici
laini
2s
2d
2p
NON-PRETERITE
3RD PERSON SUBJECT
3
laie
1s
1di
1de
1pi
1pe
1ST PERSON SUBJECT
APPENDIX TWO
NON-PRETERITE
khato: coio:
khatcaici
khatcaicika
khati caiya
k" ati caiyaka
2ND PERSON SUBJECT
2s
khatcai
2d
khatcaici
2p
k"atcaini
3RD PERSON SUBJECT
3
k" atcai
PRETERITE
lo
ləci
laska
ləyi
ləyika
2.1.23 khaimcama vi-6, be going [khaima 'to go' with the continuous
auxiliary cama]
lə
laci
ləni
lə
PRETERITE
khato co
khatcaci
khatcacika
khati cayi
khati cayika
khatca
k"atcaci
k"atcani
NEG PRETERITE
khatca
manloŋa
manloci
manloska
manloyi
manloyika
manlona
manloci
manloni
manlo
NEG PRETERITE
maŋk"ancaŋa
mank"ancaci
mank"ancaska
mank"ancayi
mank"ancayika
maŋkhancana
mank"ancanci
mank"ancanni
mank"anca
2.2 Transitive verbs
2.2.1 kerma vt-1 [1: ker-], hit.
1s 2s
keryan
1s-2d
keryanci
1s→2p keryanni
Ins/3-2s kere
Ins/3-2d kerci
Ins/3-2p kerni
1s-3s
kero:
1s→3ns kero:ci
1di-3
kercu
1de-3
kercuka
1pi-3 keram
1pe-3
2s-3s
2s 3ns
2d→3
2p→3
3s-3s
NON-PRETERITE
keramka
3→lpi
2/3-1pe
kera
keraci
kercu
kernum
kera
(3→3)ns keraci
2s/3-1s kero:
2d 1s
PARADIGMS
kero:ci
2p→1s kero:ni
3→ldi
kerci
2/3 →1de kercika
kerya
keryaka
PRETERITE
kerna
kernci
kerni
kera
keraci
kerani
keru
keruci
keracu
keracuka
kerum
kerumka
keru
kerci
keracu
keranum
keru
kerci
kero
keroci
keroni
keraci
keracika
keri
kerika
NEG PRETERITE
maŋkerna
mankernci
195
maŋkerni
maŋkerna
mankerci
maŋkerni
maŋkerŋa
maŋkerŋa
maŋkerci
maŋkerska
maŋkeri
maŋkerika
maŋkerna
maŋkerna
maŋkernci
maŋkerni
manker
mankerci
maŋkerna
maŋkerŋaci
maŋkerŋani
maŋkerci
maŋkerska
maŋkeri
maŋkerika
– De Amt alleen
196
2.2.2 mima vt-2 [1: mi:- 2: mi-], cause to.
NON-PRETERITE
1s 2s
miyan
1s-2d miyanci
1s-2p miyanni
Ins/3-2s mi:e
Ins/3-2d mici
Ins/3-2p mini
mi:o:
1s→3s
1s-3ns mi:o:ci
1di-3
mixcu
1de 3
mi:cuka
1pi→3
mi:am
1pe-3
mi:amka
2s→→→→3s
mirə
2s→3ns тіәсі
2d-3
mi:cu
2p→3
minum
3s-3s
APPENDIX TWO
ті:ә
(3-3)ns miraci
2s/3-1s miro!
2d-1s
mi:o:ci
2p→ls mi:oni
3-1 di
mi:ci
2/3-1de mi:cika
3→lpi
miya
2/3→lpe mi:yaka
PRETERITE
minna
minci
minni
mira
mi:aci
mi:ani
miru
mi:uci
miracu
miracuka
mi:um
mi:umka
miru
mici
mi:acu
mixanum
miru
mici
miro
mitoci
mi:oni
mitaci
mi:acika
mi:i
mirika
NEG PRETERITE
mamminna
mamminci
mamminni
mamminna
mammici
mamminni
mammiŋa
mammiŋa
mammici
mammiska
mammiyi
mammiyika
mammina
mammina
mamminci
mamminni
mammi
mammici
mammiŋa
mamminaci
mamminani
mammici
mammiska
mammiyi
mammiyika
2.2.3 yeima vt-2 [1: yen- 2: yei-], hear, listen.
NON-PRETERITE
1s 2s
yeiyan
1s-2d
yeiyanci
1s-2p yeiyanni
Ins/3-2s yene
Ins/3-2d yenci
Ins/3-2p yenni
Is-3s
yeno!
1s-3ns yeno:ci
1di-3
yencu
1de-3 yencuka
1pi-3 yenam
1pe→3 yenamka
2s-3s
yenə
2s→→→3ns yenəci
2d-3
2p→3
3s-3s
yencu
yennum
PARADIGMS
yenə
(3-3)ns yenəci
2s/3→ls yeno:
2d-1s yeno:ci
2p-1s
yeno:ni
3→ldi
yenci
2/3→1de yencika
3-1pi
yenya
2/3→1pe yenyaka
PRETERITE
yeinna
yeinci
yeinni
yena
yenaci
yenani
yenu
yenuci
yenacu
yenacuka
yenum
yenumka
yenu
yenci
yenacu
yenanum
yenu
yenci
yeno
yenoci
yenoni
yenaci
yenacika
yeni
yenika
NEG PRETERITE
manyeinna
manyeinci
manyeinni
manyeina
manyeinci
manyeinni
manyeiŋa
manyeiŋa
manyeici
manyeiska
manyeiyi
manyeiyika
manyeina
manyeina
manyeinci
manyeinni
manyei
manyeici
manyeiŋa
197
manyeinaci
manyeiŋani
manyeici
manyeiska
manyeiyi
manyeiyika
N
198
2.2.4 ho:ma vt-2 [1: hoks- 2: ho:-], throw away.
1s 2s
horyan
1s-2d
horyanci
1s-2p horyanni
Ins/3-2s hokse
NON-PRETERITE PRETERITE
Ins/3-2d hoksci
Ins/3-2p hoksni
1s-3s
hokso:
1s-3ns hokso:ci
1di-3
hokscu
1de-3
hokscuka
1pi→3 hoksam
1pe→3
2s→3s
2s→→3ns
2d-3
2p→3
3s-3s
hoksamka
2p 1s
3-1 di
hoksə
hoksəci
hokscu
hoksnum
hoksə
(3-3)ns hoksəci
2s/3-1s hokso:
2d-1s
APPENDIX TWO
hokso:ci
hoksoni
hoksci
2/3-1de
hokscika
3→lpi
hoksya
2/3→1pe hoksyaka
honna
homnci
honni
hoksa
hoksaci
hoksani
hoksu
hoksuci
hoksacu
hoksacuka
hoksum
hoksumka
hoksu
hoksci
hoksacu
hoksanum
hoksu
hoksci
hokso
hoksoci
hoksoni
hoksaci
hoksacika
hoksi
hoksika
NEG PRETERITE
manho:nna
manho:nci
manhonni
manho:nna
maŋho:nci
manho:nni
maŋho:ŋa
maŋho:ŋa
manho:ci
manho:ska
maŋho.yi
maŋho.yika
maŋhonna
maŋhoinna
maŋhonci
manho:nni
manho:
maŋho:ci
maŋho:na
maŋho:ŋaci
maŋho:ŋani
maŋho:ci
manho:ska
maŋhoryi
manho:yika
2.2.5 che:ma vt-2 [1: chek- 2: che:-], pinch.
NON-PRETERITE
1s 2s
c'eryan
1s→2d
cheyanci
1s-2p cheryanni
Ins/3-2s ceke
Ins/3-2d chekci
Ins/3-2p cekni
1s-3s
c"eko:
1s→3ns
1di-3
cheko:ci
chekcu
Ide→3
chekcuka
1pi→3 chekam
1pe→3
2s-3s
cheka
2s→3ns chekaci
2d-3
chekcu
2p→3
cheknum
3s-3s
chekamka
PARADIGMS
cheka
(3-3)ns chekaci
2s/3-1s c¹eko:
2d-1s
2p→ls
3-1 di
cheko:ci
cheko:ni
chekci
2/3-1de
chekcika
3→lpi
c'ekya
2/3-1pe chekyaka
PRETERITE
c'e:nna
che:nci
c'e:nni
cheka
c'ekaci
chekani
c¹eku
c'ekuci
c'ekacu
chekacuka
chekum
chekumka
cheku
chekci
chekacu
chekanum
cheku
chekci
cheko
chekoci
chekoni
chekaci
chekacika
cheki
c'ekika
199
NEG PRETERITE
manche:nna
manche:nci
manche:nni
manche:na
manchenci
manche:nni
manche:ŋa
manche:ŋa
manche:ci
mancherska
mancheryi
manche:yika
manche:nna
manchenna
manc enci
manche:nni
manche:
manche:ci
manche:ŋa
manche:ŋaci
manche:nani
manche:ci
manche:ska
mancheryi
mancheryika
BIBLIOTHÈQUE
DES LANGUES
ORIENTALES
2 ma
200
2.2.6 khamyu:ma vt-2, keep on blowing the fire [komma 'to blow the
fire' with the durative auxiliary yu:ma]
NON-PRETERITE
1ST PERSON AGENT
1s
1 di
1de
1pi
1pe
APPENDIX TWO
klopukso:
k"əpyukscu
k'opyukscuka
k"əpuksam
k"əpuksamka
2ND PERSON AGENT
2s
2d
2p
k"əpyuksə
k"əpyukscu
k"əpyuksnum
3RD PERSON AGENT
3s
3ns
k"əpyuksa
k"əpyuksəci
PRETERITE
k"əpuksu
k"əpaksacu
k"əpaksacuka
k"əpuksum
k"əpuksumka
k"əpyuksu
k"əpyuksacu
kapaksanum
k"əpyuksu
k"əpyuksci
NEG PRETERITE
mank"om yu:na
maŋk"əm yu:ci
maŋk"əm yu:ska
maŋk"əm yu:yi
maŋk"əm yuryika
maŋkəm yuna
maŋk"əm yu:nci
maŋk"əm yunni
maŋk"əm yu:
maŋkəm yu:ci
